Minutes et répertoires du notaire Auguste Henri CHATELAIN, 23 juin 1836 - décembre 1861 (étude XV)
Archives nationales
Minutes et répertoires du notaire Auguste Henri CHATELAIN (étude XV)
23 juin 1836 - décembre 1861
MC/ET/XV/1867 - MC/ET/XV/2363, MC/RE/XV/25 - MC/RE/XV/30
Etude XV; Chatelain, Auguste-Henri
Archives nationales de France
Minutes et répertoires: la loi 2008-696 du 15 juillet 2008 relative aux archives a fixé à 75 ans à compter de la date de l'acte, ou à 25 ans à compter de la date du décès de l'intéressé si ce délai est plus bref, le délai de communication des minutes et répertoires des notaires; ce délai est porté à 100 ans à compter de la date de l'acte si le document se rapporte à un mineur (code du Patrimoine, articles L213-2, 4e d et 5e).
Autres documents de l'étude (dossiers de clients, comptabilité...): s'agissant d'archives privées, ces documents sont communicables selon les modalités fixées par le déposant ou le donateur.
Certains documents ne sont pas accessibles en raison de leur mauvais état de conservation.
Versement
Accès aux instruments de recherche de tous les notaires de l’étude XV
Archives de l'étude XV
- Minutes de Auguste Henri CHATELAIN, 11 mai 1836 - 16 octobre 1880; MC/ET/XV/1867 - MC/ET/XV/2363
  - Minutes. 1836, 23 juin - 1836, juillet, 23 juin 1836 - juillet 1836; MC/ET/XV/1867
    Informations concernant le classement:
    Le niveau inférieur de description, quand il existe, correspond aux minutes d'actes. Toutes les minutes ne sont pas forcément décrites une à une. Les descriptions de ces minutes sont plus ou moins détaillées.
    - Inventaire après décès de Claude François Chodron, doyen et président de la Chambre des notaires demeurant rue Bourbon Villeneuve, 24 juin 1836; MC/ET/XV/1867
      Mention dans le répertoire du notaire coté:
      MC/RE/XV/25
      Origine de l'information:
      Base Miriad 2 des inventaires après décès, 1801-1850, par Thierry Boudignon, avec le concours de Marie-France Nivet et du personnel du Minutier central, 1995-2012 (base de données migrée: voir contexte dans le Plan d’orientation général - Notaires de Paris, guides thématiques du Minutier).
      Date de création de la notice: 2011
      9 mars 1837, liquidation.
      inventaire après décès; liquidation; Bourbon-Villeneuve (rue de); Chodron, Claude François; notaire
    - Inventaire après décès de Louise Jeannette Renouf à la requête de Dominique Antoine Corroy pensionnaire rue Cléry, 16 juillet 1836; MC/ET/XV/1867
      inventaire après décès; Renouf, Louise Jeannette; Corroy, Dominique Antoine
    - Inventaire après décès de Adélaïde Marie-Madeleine Nicaise demeurant rue de Sèvres, n°94, à la requête du domaine, 16 juillet 1836; MC/ET/XV/1867
      inventaire après décès; Sèvres (rue de); Nicaise, Adélaïde Marie-Madeleine
    - Inventaire après décès de Rose Joseph Balmat capitaine en retraite demeurant rue Faubourg Saint-Antoine, n°307 ou 317, à la requête du domaine, 19 juillet 1836; MC/ET/XV/1867
      inventaire après décès; Balmat, Rose Joseph
    - Inventaire après décès de Théophile Lestumier demeurant à Provins (Seine-et-Marne), 19 juillet 1836; MC/ET/XV/1867
      inventaire après décès; Provins (Seine-et-Marne); Lestumier, Théophile
    - Inventaire après décès de Marie Thérèse Crolet femme de peine demeurant rue Louvois, n°2 à la requête du domaine, 19 juillet 1836; MC/ET/XV/1867
      inventaire après décès; Crolet, Marie Thérèse
    - Inventaire après décès de François Nicolas dit Vaucluze demeurant rue Montmartre, n° 124, 25 juillet 1836; MC/ET/XV/1867
      inventaire après décès; Montmartre (rue); Nicolas, François; Vaucluze, François
    - Inventaire après décès de Catherine Marguerite Faudon rentière veuve de Louis Höfler demeurant rue de l'Egoût, n°14 à la requête du domaine, 26 juillet 1836; MC/ET/XV/1867
      inventaire après décès; Faudon, Catherine Marguerite; Höfler, Louis
  - Minutes. 1836, août, août 1836; MC/ET/XV/1868
    - Inventaire après décès de Calixte Juin ou Céleste Suin, demeurant rue de Clichy, n° 25, 12 août 1836; MC/ET/XV/1868
      inventaire après décès; Clichy (rue de); Juin, Calixte; Suin, Céleste
    - Inventaire après décès de Françoise Louise Jancourt veuve de Jean Charles Robert demeurant rue Mont-Thabor., 22 août 1836; MC/ET/XV/1868
      inventaire après décès; Mont-Thabor (rue du); Jancourt, Françoise Louise; Robert, Jean Charles
  - Minutes. 1836, septembre, septembre 1836; MC/ET/XV/1869
    - Inventaire après décès de Nicolas ou Michel Hertzog sous lieutenant de l'infanterie en réforme, demeurant rue des Forges., 29 septembre 1836; MC/ET/XV/1869
      inventaire après décès; Forges (rue des); Hertzog, Nicolas; Hertzog, Michel
  - Minutes. 1836, octobre, octobre 1836; MC/ET/XV/1870
    - Inventaire après décès de Jean Louis Ferret rentier demeurant rue Saint-Maur du Temple, n°134 à la requête du domaine, 11 octobre 1836; MC/ET/XV/1870
      inventaire après décès; Ferret, Jean Louis
    - Inventaire après décès de Antoine Louis Remy Carette propriétaire demeurant rue de la Chaussée d'Antin, n° 33, 22 octobre 1836; MC/ET/XV/1870
      inventaire après décès; Carette, Antoine Louis Rémi
    - Inventaire après décès de William Wilkenson ou Wilkinson correspondant d'un journal anglais 'The Times' demeurant rue Taitbout, n° 3 à la requête du domaine, 26 octobre 1836; MC/ET/XV/1870
      inventaire après décès; Taitbout (rue); Wilkenson, William; Wilkinson, William; journaliste
  - Minutes. 1836, novembre, novembre 1836; MC/ET/XV/1871
    - Inventaire après décès de César Saint-Martin rentier, demeurant cité d'Orléans, à la requête du domaine, 3 novembre 1836; MC/ET/XV/1871
      inventaire après décès; Orléans (cité d'); Saint-Martin, César
  - Minutes. 1836, décembre, décembre 1836; MC/ET/XV/1872
    - Inventaire après décès de Marie Françoise Marguerite Veislach dit femme Voisin demeurant rue Saint-Ange, n°38 à la requête du domaine, 1er décembre 1836; MC/ET/XV/1872
      inventaire après décès; Saint-Ange (rue); Veislach, Marie Françoise Marguerite; Voisin, Mme
    - Inventaire après décès de Elizabeth Angélique Bossu à la requête de Pierre Fleury tailleur, demeurant rue Montmartre, 7 décembre 1836; MC/ET/XV/1872
      inventaire après décès; Montmartre (rue); Bossu, Elisabeth Angélique; Fleury, Pierre; tailleur d'habits
    - Inventaire après décès de Jeanne Guillier ou Guiller, veuve d'Antoine Nicolas portier, demeurant rue de la Boule Rouge, n°3 à la requête du domaine, 8 décembre 1836; MC/ET/XV/1872
      inventaire après décès; Guillier, Jeanne; Nicolas, Antoine; Guiller, Jeanne; concierge
    - Inventaire après décès de Eustache Auguste Carel lieutenant colonel en disponibilité demeurant à Batignolles prés Paris rue Lemercier,n°2 et décédé à la Maison royale de la santé rue du Faubourg Saint-Denis, n°112 à la requête du domaine, 20 décembre 1836; MC/ET/XV/1872
      inventaire après décès; Faubourg-Saint-Denis (rue du); Lemercier (rue); Batignolles-Monceaux (ancienne commune); Carel, Eustache Auguste
    - Inventaire après décès de Louise Nerisson rentière divorcée de Jean Charles Brissonnet dit Delile demeurant 'au Mont Souris' rue de la Tombe Issoire, n°35 à la requête du domaine, 23 décembre 1836; MC/ET/XV/1872
      inventaire après décès; Tombe-Issoire (rue de la); Nerisson, Louise; Brissonnet, Jean Charles; Delile, Jean Charles
  - Minutes. 1837, janvier, janvier 1837; MC/ET/XV/1873
    - Inventaire après décès de Laure Catherine Scovolo Pertite connue sous le nom veuve Millot demeurant rue Marivaux, n° 7 décédée à Dijon, à la requête du domaine, 4 janvier 1837; MC/ET/XV/1873
      inventaire après décès; Marivaux (rue); Dijon (Côte-d'Or); Scovolo Pertite, Laure Catherine; Millot, M.; Scovolo Pertite, Laure Jeanne
    - Inventaire après décès de Denis Clemencet ouvrier doreur sur bois, à la requête de Jeanne Antoinette Angéla Françoise Remy demeurant rue Bourbon Villeneuve, n°26, 7 janvier 1837; MC/ET/XV/1873
      inventaire après décès; Bourbon-Villeneuve (rue de); Clémencet, Denis; Rémy, Jeanne Antoinette Angéla Françoise; décorateur
  - Minutes. 1837, février, février 1837; MC/ET/XV/1874
    - Inventaire après décès de Catherine Geneste veuve de Jean René Baulonne demeurant rue Saint-Benoît, cour Saint-Martin, n°1, à la requête du domaine, 13 février 1837; MC/ET/XV/1874
      inventaire après décès; Saint-Benoît (rue); Saint-Martin (cour); Geneste, Catherine; Baulonne, Jean René
    - Inventaire après décès de Pan de Wisque demeurant rue Oratoire du Roule, n°2 ou 25 à la requête du domaine, 15 février 1837; MC/ET/XV/1874
      inventaire après décès; Pan de Wisque, M.
    - Inventaire après décès de Geneviève Gabrielle Le Serf ou Lecerf, veuve Tournée demeurant rue du Faubourg Poissonnière, n°4 à la requête du domaine, 24 février 1837; MC/ET/XV/1874
      inventaire après décès; Le Serf, Geneviève Gabrielle; Tournée, M.; Lecerf, Geneviève Gabrielle
    - Inventaire après décès de Marie Jeanne Josèphe Levé rentière demeurant rue du Fossés Saint-Jacques, n°4, à la requête du domaine, 27 février 1837 - 18 avril 1837; MC/ET/XV/1874
      inventaire après décès; Levé, Marie Jeanne Josèphe
    - Inventaire après décès de Chrétien René Ruhfel négociant demeurant rue du Faubourg Saint-Martin, n°97 à la requête du domaine, 27 février 1837; MC/ET/XV/1874
      inventaire après décès; Ruhfel, Chrétien René; négociant
  - Minutes. 1837, mars, mars 1837; MC/ET/XV/1875
    - Inventaire après décès de Louis François Sarazin monteur en bronzes à la requête de Marie Honorine Delavarde demeurant rue de Ménilmontant, n°110, 1er mars 1837; MC/ET/XV/1875
      inventaire après décès; Ménilmontant (rue de); Sarazin, Louis François; Delavarde, Marie Honorine
    - Liquidation et partage des biens de Claude François Chodron, notaire., 10 mars 1837; MC/ET/XV/1875
      Philippe Bertholet, Études et notaires parisiens en 1803, Paris Association des notaires du Châtelet, 2004 [594 actes] (voir contexte dans le Plan d’orientation général - Notaires de Paris, guides thématiques du Minutier).
      Date de création de la notice: 2006
      liquidation; partage; Chodron, Claude François; notaire
    - Inventaire après décès de Laurent Morel ou Moret, marchand de martinets demeurant rue Maubuée, n°22 à la requête du domaine, 13 mars 1837; MC/ET/XV/1875
      inventaire après décès; Maubuée (rue); Morel, Laurent; Moret, Laurent; commerçant
    - Inventaire après décès de Jean-Baptiste Ernoult employé demeurant à Ivry canton Villejuif, 15 mars 1837; MC/ET/XV/1875
      2 août 1837, liquidation.
      inventaire après décès; liquidation; Ivry-sur-Seine (Val-de-Marne); Ernoult, Jean-Baptiste
    - Inventaire après décès de François Joseph Kuder tailleur demeurant rue de Tracy n°10, 27 mars 1837; MC/ET/XV/1875
      15 décembre 1842, liquidation, Catherine Françoise Errard, sa veuve, RE/XV/26.
      inventaire après décès; liquidation; Tracy (rue de); Kuder, François Joseph; Errard, Catherine Françoise; tailleur d'habits
    - Inventaire après décès de Thomas Etienne Dominique Petit, gardien de l'Arc de Triomphe de l'Étoile et celle de Marguerite Montel tout deux ayant domicile dans le bâtiment à l'Oratoire de la Barrière de l'Étoile, à la requête du domaine, 29 mars 1837; MC/ET/XV/1875
      inventaire après décès; Etoile (barrière de l'); Petit, Thomas Etienne Dominique; Montel, Marguerite
  - Minutes. 1837, avril, avril 1837; MC/ET/XV/1876
    - Inventaire après décès de Bénigne Desnoyers rentière demeurant rue du Temple, n°53, à la requête du domaine, 1er avril 1837; MC/ET/XV/1876
      inventaire après décès; Temple (rue du); Desnoyers, Bénigne
    - Inventaire après décès de Louis Cabanon, négociant demeurant passage Saulnier à la requête du domaine, 7 avril 1837; MC/ET/XV/1876
      inventaire après décès; Cabanon, Louis; négociant
    - Inventaire après décès de Julie Élisabeth Prévost, ancienne sage femme, ouvreuse au Théatre français, demeurant rue de Richelieu, n°11 à la requête du domaine, 10 avril 1837; MC/ET/XV/1876
      inventaire après décès; Richelieu (rue de); Prévost, Julie Élisabeth
    - Inventaire après décès de Madeleine Louise Richard ouvrière en linge, veuve d'Antoine Aristide Paris demeurant rue Saint-Honoré à la requête du domaine, 11 avril 1837; MC/ET/XV/1876
      inventaire après décès; Saint-Honoré (rue); Richard, Madeleine Louise; Paris, Antoine Aristide
  - Minutes. 1837, mai, mai 1837; MC/ET/XV/1877
    - Inventaire après décès de Joseph Barbier cordonnier demeurant rue de Courcelles, n°5, à la requête du domaine, 8 mai 1837; MC/ET/XV/1877
      inventaire après décès; Courcelles (rue de); Barbier, Joseph; cordonnier
    - Inventaire après décès de Marie Agasse veuve de Nicolas Lenoir demeurant rue de Braque, n°11, 9 mai 1837; MC/ET/XV/1877
      27 mai 1837, partage.
      inventaire après décès; partage; Braque (rue de); Agasse, Marie; Lenoir, Nicolas
    - Inventaire après décès de François Joseph Kiené à la requête de Marie Catherine Leyer demeurant rue Louis Le Grand, n°3, 12 mai 1837; MC/ET/XV/1877
      8 août 1837, partage de succession.
      inventaire après décès; partage; Kiené, François Joseph; Leyer, Marie Catherine
    - Inventaire après décès de Edouard Auguste Chedeville mineur sans profession demeurant rue Montaigne, n° 12 à la requête du domaine, 13 mai 1837; MC/ET/XV/1877
      inventaire après décès; Montaigne (rue); Chedeville, Edouard Auguste
    - Inventaire après décès de Charles Désiré de Lennox ancien militaire demeurant Castiglione, n°16 à la requête du domaine, 16 mai 1837; MC/ET/XV/1877
      inventaire après décès; Castiglione (rue de); Lennox, Charles Désiré de; militaire
  - Minutes. 1837, juin, juin 1837; MC/ET/XV/1878
    - Inventaire après décès de Simonne Aubert, femme de Pierre Richard demeurant rue Martyrs, n° 43 à la requête du domaine, 9 juin 1837; MC/ET/XV/1878
      inventaire après décès; Martyrs (rue des); Aubert, Simone; Richard, Pierre
    - Inventaire après décès de Philippe Grosjean dit Olivier traiteur demeurant rue de Viarmes, n°7 à la requête du domaine, 29 juin 1837; MC/ET/XV/1878
      inventaire après décès; Viarmes (rue de); Grosjean, Philippe; Olivier, Philippe; restaurateur
  - Minutes. 1837, juillet, juillet 1837; MC/ET/XV/1879
    - Inventaire après décès de Jean Derolin demeurant rue de la Rotonde du Temple, n°10, Marie Anne Thérèse Jacqueline Belmence sa veuve, à la requête du domaine, 4 juillet 1837; MC/ET/XV/1879
      inventaire après décès; Rotonde-du-Temple (place de la); Belmence, Marie Anne Thérèse Jacqueline; Derolin, Jean
    - Inventaire après décès de Catherine Louise Denis femme à la requête de Michel Klein garçon de bureau à la Caisse du dépôt et consignation demeurant à l'Hôtel de la Caisse de Consignation rue l'Oratoire du Louvre, 5 juillet 1837; MC/ET/XV/1879
      inventaire après décès; Denis, Catherine Louise; Klein, Michel
    - Inventaire après décès de Thérèse Messalem veuve en premières noces de François Beguin et en secondes d'Henri Jacques François Xavier Arnauld demeurant rue Copeau, n°19 à la requête du domaine, 18 juillet 1837; MC/ET/XV/1879
      inventaire après décès; Copeau (rue); Messalem, Thérèse; Beguin, François; Arnauld, Henri Jacques François Xavier
    - Inventaire après décès de François Marie Levet limonadier à la requête de Julie Antoinette Lathuille demeurant rue Sainte-Anne, n°20, 18 juillet 1837; MC/ET/XV/1879
      inventaire après décès; Sainte-Anne (rue); Levet, François Marie; Lathuille, Julie Antoinette; restaurateur
    - Inventaire après décès de Émile Leguay Delavigne, passage Violet, n° 2, Faubourg Poissonnière, 21 juillet 1837; MC/ET/XV/1879
      9 août 1837, notoriété après décès de Laure Blandin, épouse de Hyacinthe Leguay Delavigne, demeurant à Rouen.
      inventaire après décès; notoriété; Violet (passage); Rouen (Seine-Maritime); Leguay Delavigne, Émile; Blandin, Laure; Leguay Delavigne, Hyacinthe
  - Minutes. 1837, août, août 1837; MC/ET/XV/1880
    - Inventaire après décès de François Boyet ou Boyt marchand quincaillier demeurant rue Saint-Denis, n°266 à la requête du domaine, 7 août 1837; MC/ET/XV/1880
      inventaire après décès; Saint-Denis (rue); Boyet, François; Boyt, François; commerçant
    - Inventaire après décès de Virginie Gauffre à la requête de Jean François Victor Morlot peintre en bâtiment demeurant rue de Lille n° 23, 8 août 1837; MC/ET/XV/1880
      inventaire après décès; Lille (rue de); Gauffre, Virginie; Morlot, Jean François Victor; peintre; peintre en bâtiment
    - Inventaire après décès de Antoine Marie Louis de La Rivoire marquis de La Tourette demeurant rue Neuve de Luxembourg, n°28 à la requête du domaine, 18 août 1837; MC/ET/XV/1880
      inventaire après décès; La Rivoire de La Tourette, Antoine Marie, Louis de
    - Inventaire après décès de François Marie Rollet commissionnaire en vins demeurant rue Neuve-Saint-Denis, n°25 à la requête du domaine, 28 août 1837; MC/ET/XV/1880
      inventaire après décès; Neuve-Saint-Denis (rue); Rollet, François Marie
  - Minutes. 1837, septembre, septembre 1837; MC/ET/XV/1881
    - Inventaire après décès de Suzanne Boissay à la requête d'Armand Alexandre Lavoisier employé à la Caisse du dépôt et consignation, demeurant quai des Ormes, n°14, 13 septembre 1837; MC/ET/XV/1881
      inventaire après décès; Ormes (quai des); Boissay, Suzanne; Lavoisier, Armand Alexandre
  - Minutes. 1837, octobre, octobre 1837; MC/ET/XV/1882
  - Minutes. 1837, novembre, novembre 1837; MC/ET/XV/1883
    - Inventaire après décès de Pierre Fleury propriétaire demeurant aux Batignolles, Grand rue n°48, 2 novembre 1837; MC/ET/XV/1883
      28 avril 1838, liquidation, Elisabeth Angélique Bossu, son épouse décédée.
      inventaire après décès; liquidation; Batignolles-Monceaux (ancienne commune); Fleury, Pierre; Bossu, Elisabeth Angélique
    - Inventaire après décès de Cécile Françoise (Cecilia Frances) Johanna Camming célibataire majeur d'origine anglaise demeurant rue de Provence, n°31 à la requête du domaine, 9 novembre 1837; MC/ET/XV/1883
      inventaire après décès; Provence (rue de); Camming, Cécile Françoise Johanna
  - Minutes. 1837, décembre, décembre 1837; MC/ET/XV/1884
    - Inventaire après décès de Louis Marie Hoyoux tourneur à la requête de Louise Joséphine Dalavarde, demeurant rue Jean Pain Mollet, n° 33, 1er décembre 1837; MC/ET/XV/1884
      inventaire après décès; Hoyoux, Louis Marie; Dalavarde, Louise Joséphine; tourneur
  - Minutes. 1838, janvier - 1838, février, janvier 1838 - février 1838; MC/ET/XV/1885
    - Inventaire après décès de Catherine Rose Walsh ou Walhs ou Welsh, à la requête de Louis Jean Claveau propriétaire demeurant rue de la Ferme des Mathurins, n° 29, 9 janvier 1838; MC/ET/XV/1885
      24 mai 1841, liquidation, RE/XV/26
      inventaire après décès; liquidation; Walsh, Catherine Rose; Claveau, Louis Jean; Walhs, Catherine Rose; Welsh, Catherine Rose
    - Inventaire après décès de Jean Geoffroy Soelig (Salig) ouvrier cordonnier demeurant rue Beaurepaire, n°33 à la requête du domaine, 25 janvier 1838; MC/ET/XV/1885
      inventaire après décès; Beaurepaire (rue); Soelig, Jean Geoffroy; Salig, Jean Geoffroy; cordonnier
    - Inventaire après décès de Marie Angélique Pons veuve en premières noces de Pierre Jérôme Damaze et en secondes de Barthélemy Martin demeurant rue du Faubourg Saint-Denis, n° 38 à la requête du domaine, 30 janvier 1838; MC/ET/XV/1885
      inventaire après décès; Pons, Marie Angélique; Damaze, Pierre Jérôme; Martin, Barthélemy
    - Inventaire après décès de François Urbain commissionnaire en bijouterie demeurant rue Neuve Saint-Martin, n° 33 à la requête du domaine, 5 février 1838; MC/ET/XV/1885
      inventaire après décès; Urbain, François
    - Inventaire après décès de Pierre Minet marchand de vins demeurant rue Philippeaux, n°28, à la requête du domaine, 7 février 1838; MC/ET/XV/1885
      inventaire après décès; Minet, Pierre; commerçant
    - Inventaire après décès de Marie Catherine Loeuilliot ou Clément (fille adoptive de Jacques Pierre Loeilliot) paraissant femme divorcée de Charles Cartier (membre de la Légion d'honneur) demeurant rue La Fayette, n° 63 à la requête du domaine, 9 février 1838; MC/ET/XV/1885
      inventaire après décès; La-Fayette (rue); Loeilliot, Marie Catherine; Clément, Marie Catherine; Cartier, Charles; Loeilliot, Jacques Pierre
    - Inventaire après décès de Alexandre François Théophile Allut employé demeurant rue Jean Robert, n°24 à la requête du domaine, 10 février 1838; MC/ET/XV/1885
      inventaire après décès; Allut, Alexandre François Théophile
    - Inventaire après décès de dame Grace Stephens Livington dite Stevens veuvue de Thomas Courtenay demeurant rue de Hanovre, n°8 à la requête du domaine, 15 février 1838; MC/ET/XV/1885
      inventaire après décès; Hanovre (rue de); Livington, Grace Stephens; Courtenay, Thomas; Stevens, Grace
    - Inventaire après décès de Marguerite Sophie Coppinger maîtresse de la langue anglaise demeurant rue du Faubourg Saint-Honoré, n°62 à la requête du domaine, 17 février 1838; MC/ET/XV/1885
      inventaire après décès; Coppinger, Marguerite Sophie; enseignant
    - Inventaire après décès de Pierre François Lebegue demeurant rue Saint-Florentin, n° 2, 17 février 1838; MC/ET/XV/1885
      22 novembre 1838, partage des successions, Cécile Honorine Pucelle, son épouse.
      inventaire après décès; Saint-Florentin (rue); Lebegue, Pierre François; Pucelle, Cécile Honorine
    - Inventaire après décès de Madeleine Derville rentière demeurant rue projeté du Delta n°5, à la requête du domaine, 20 février 1838; MC/ET/XV/1885
      inventaire après décès; Delta (rue du); Derville, Madeleine
  - Minutes. 1838, mars, mars 1838; MC/ET/XV/1886
    - Inventaire après décès de Vincent Lamami, marchand fripier demeurant rue Neuve Saint-François, n°12 à la requête du domaine, 1er mars 1838; MC/ET/XV/1886
      inventaire après décès; Lamami, Vincent; commerçant
  - Minutes. 1838, avril, avril 1838; MC/ET/XV/1887
    - Inventaire après décès de Gervais Louis (ou Pierre Louis) Joubert journalier demeurant rue des Récollets, n° 6 à la requête du domaine, 5 avril 1838; MC/ET/XV/1887
      inventaire après décès; Récollets (rue des); Joubert, Gervais Louis; Joubert, Pierre Louis; journalier
  - Minutes. 1838, mai, mai 1838; MC/ET/XV/1888
    Attention: acte(s) coté(s) en Réserve
    - Inventaire après décès de François Auguste Avignon ancien contrôleur de la ville, demeurant au 19 rue Louis Le Grand, à la requête du domaine., 9 mai 1838; MC/ET/XV/1888
      inventaire après décès; Avignon, François Auguste; contrôleur (Ancien Régime)
    - Dépôt judiciaire des testaments de Charles Maurice de Talleyrand-Périgord (première partie)., 17 mai 1838; MC/RS//73
      Informations complémentaires:
      Testament du 10 janvier 1834 et codicilles du 30 août 1834 au 9 mars 1837.
      Cote originelle du document:
      MC/ET/XV/1888
      Informations concernant le classement et la cotation du document:
      Acte coté en Réserve.
      Catalogue de la Réserve du Minutier central, 1984-1988 (dactylogramme entièrement dématérialisé; voir contexte dans le Plan d’orientation général - Notaires de Paris, guides thématiques du Minutier).
      Date de création de la notice: 2002
      Date de révision: 2011
      Notice et reproduction photographique partielle dans: 122 minutes d'histoire, actes des notaires de Paris, Paris, Archives nationales, Somogy, 2012, p.34-35.
      testament; Talleyrand-Périgord, Charles Maurice de (1754-1838)
    - Dépôt judiciaire des testaments de Charles Maurice de Talleyrand-Périgord (deuxième partie)., 17 mai 1838; MC/RS//74
      codicilles du 30 décembre 1836 au 28 mars 1838.
    - Notoriété après décès de Charles Maurice de Talleyrand-Périgord., 18 mai 1838; MC/RS//75
      notoriété; Talleyrand-Périgord, Charles Maurice de (1754-1838)
  - Minutes. 1838, juin - 1838, juillet, juin 1838 - juillet 1838; MC/ET/XV/1889